

MUH. AMRU FAUZI H. KAMARUDDIN, S.Kom

Frontend Developer

CONTACT

+62 81247 3528 52

Makassar, Sulawesi Selatan

□ amrufauzihk@gmail.com

SOCIAL MEDIA

Amru Fauzi

amru.921

amru09

HARD SKILL

HTML

CSS

JAVASCRIPT

ILLUSTRATION

SOFT SKILL

LEADERSHIP

PROBLEM SOLVING

COOPERATION

FASTLEARNER

ABOUT ME

Seorang Lulusan S1 Teknik Informatika dan sebagai Web Developer dengan 2 tahun pengalaman menggunakan HTML, CSS, PHP, bahasa pemrograman Javascript. Untuk sekarang sudah fokus pada bidang Frontend Developer dengan pengalaman sekitar 1 tahun menggunakan ReactJs dan NextJs untuk membuat, menguji, dan mengamati aplikasi sesuai dengan kebutuhan pelanggan. Telah membuat dan mengembangkan lebih dari 10 aplikasi untuk kebutuhan pelanggan.

EDUCATION

Universitas Dipa Makassar

2018 - 2022 | Teknik Informatika

Mempunyani nilai IPK 3.77, aktif dalam perkuliahan dan dapat menyelesaikan masalah terhadap tugas yang berhubungan dengan software develop seperti Pemrograman Web, Android Studio, dan masih banyak lagi sesuai dengan jurusan saya yaitu Teknik Informatika

EXPERIENCE

Frontend Developer - *Freelance*

2021 - Now

Bertindak sebagai Frontend Developer dan menangani tampilan sesuai dengan desain pada figma ataupun pada aplikasi desain lainnya. Bertanggung jawab untuk menerima data endpoint dari API dan menampilkan data sesuai desain. Peformansi sebagai hal yang sangat perlu dilakukan sebagai frontend developer untuk mendapatkan pengalaman pengguna yang baik dan memberikan tampilan responsif sesuai desain. Menguasai dasar-dasar HTML, CSS, dan Javascript dasar. Dan juga untuk skala industri saya juga menguasai ReactJs dan NextJs Framework dalam pembuatan proyek.

Web Developer - Freelance

2020-2021

Bertindak sebagai Freelance web developer. Selama 2 tahun saya memiliki pengalaman dalam Web Developer (PHP, Javascript, CSS, dan HTML). Membuat 10 aplikasi untuk menyederhanakan organisasi dengan mendigitalkan semua manajemen organisasi. Salah satu project yang saya buat lulus ke tingkat Nasional dalam acara PKM Mahasiswa. Dan juga sudah menyelesaikan kurang lebih 10 aplikasi diluar project yang sudah saya kerjakan diatas. Tentunya dalam waktu 2 tahun memiliki pengalaman dalam hal analisa dan perancangan database serta menggunakan logika yang cukup rumit dalam bekerja demi tercapainya kebutuhan dan kesenangan pelanggan.

Software Engineer -

2019-2020

CV. Haramain Teknologi Indonesia

Bertindak sebagai software engineer yang bertanggung jawab untuk membuat fitur dan menyelesaikan bug

bug atau pemecahan masalah pada setiap proyek yang terdapat dalam perusahaan. Dan memberikan saran ataupun inovasi dalam bekerja.

CERTIFICATION

JUNIOR WEB DEVELOPER

BNSP 2021-2024

ENTREPRENEURSHIP

Google Digitalent 2020

• ARTIFICIAL INTELLEGENCE FOR EVERYONE

Telkom University 2020

PERSONAL BRANDING

XL Future Leaders 2020

ORGANIZATIONAL EXPERIENCE

KETUA UMUM

UKM LDK MAJELIS KAJIAN MAHASISWA UNDIPA 2021-2022

KOORD. DIVISI MAJELIS UMUM DAN JARINGAN

UKM LDK MAJELIS KAJIAN MAHASISWA UNDIPA 2018-2021

KETUA PANITIA SEMNIAR NASIONAL

*UKM LDK MAJELIS KAJIAN MAHASISWA UNDIPA*Peran Entepreneurship Bagi Kemaslahatan Ummat - 2020

PEMATERI JUNIOR WEB DEVELOPER

UKM LDK MAJELIS KAJIAN MAHASISWA UNDIPA 2022